【裁判字號】    89,交抗,88
【裁判日期】    890322
【裁判案由】    聲明異議
【裁判全文】
臺灣高等法院臺中分院刑事裁定                      八十九年度交抗字第八八號
    抗  告  人
    即受處分人  甲○○
右列抗告人因因違反道路交通管理處罰條例案件，不服臺灣台中地方法院中華民國八
十八年十二月十六日裁定（八十八年度交聲字第一四七號）提起抗告，本院裁定如左
：
      主  文
抗告駁回。
      理  由
一、本件抗告意旨略以：按政府規範計程車駕駛於車上放置執業登記證之目的，即是
    讓乘客能看清楚駕駛人之姓名、相片，抗告人並未將執業登記證上之姓名、相片
    遮掩。又抗告人前因發生車禍，對造拖延和解而遲不敢修車，被舉發當日確實剛
    修好車，擬前往計程車表行貼姓名條，並無故意違規之情事，爰提起抗告請求撤
    銷原裁定，更為適法之裁定云云。
二、按汽車未依規定於車身標明指定標識者，處汽車所有人新台幣九百元以上一千八
    百元以下罰鍰；又營業小客車駕駛人執業登記證，未依規定安置車內指定之插座
    或以他物遮蔽者，處新台幣一千五百元罰鍰；營業小客車駕駛人，兩側後車門車
    號、公司名稱及車窗玻璃上車號應依規定漆繪並保持清晰，道路交通管理處罰條
    例第十六條第一項第三款、第三十六條第三項、營業小客車駕駛人執業登記管理
    辦法第十四條第一項第五款分別定有明文。經查抗告人即受處分人甲○○於八十
    八年七月二十日十二時五分許駕駛Ｕ七－三七三號營業小客車在台中縣豐原市○
    ○路上因執業登記證為他物遮蔽，且車身兩側未噴車主姓名等情，業經證人即本
    件舉發之員警乙○○於原審到庭證稱：「當天異議人他將執業登記證以物遮住，
    依規定不能以他物遮住，且依規定車身要噴車主姓名，他沒噴，他車子當天在豐
    原市○○路行駛，在營業」。復於本院到庭證稱：抗告人以佛像名片遮住登記證
    上姓名、相片這一面；而抗告人之計程車兩側均未貼姓名，其車上僅於左側留有
    「自營」二字，並未貼有姓名等語。抗告人與告發之警員，素不認識，亦無仇怨
    ，則證人依法執行勤務，當無誣陷之理；此外，又有舉發違反道路交通管理事件
    通知單附卷可憑。抗告人雖辯稱，其車子於八十八年六、七間曾發生車禍，被告
    發之日，因板金關係，正欲前往張貼姓名云云。然其車上僅於左側留有「自營」
    二字，並未貼有姓名，為抗告人所自承，惟抗告人如有發生車禍，該車板金亦是
    整片車門板金，自不可能尚留「自營」二字，亦與實情不符，顯係抗告人自始即
    未貼姓名，而其被告發後，始辯稱被告發當天正欲前往張貼姓名，顯係卸責之詞
    ，自不足採，其有違規之事實，已堪認定。從而原處分機關據以援引上開規定，
    裁處抗告人合計新台幣三千三百元罰鍰，核無不當，原審法院交通法庭因之駁回
    抗告人之異議聲明，即無不合，是抗告人仍執前詞，指摘原裁定不當，非有理由
    ，應予駁回。
三、據上論斷，應依道路交通案件處理辦法第二十六條、刑事訴訟法第四百十二條裁
    定如主文。
中      華      民      國    八十九    年      三      月    二十二    日
                                  臺灣高等法院臺中分院刑事第七庭
                                        審判長法  官  林  榮  龍
                                              法  官  江  錫  麟
                                              法  官  林  秋  華
右正本證明與原本無異。
不得再抗告。
                                              書記官  阮  正  枝
中      華      民      國    八十九     年      三       月    二十三  日
                                                                        Ｏ


司法院資訊處製作；財團法人民間司法改革基金會備份。
